【裁判字號】    98,易,1125
【裁判日期】    980724
【裁判案由】    竊盜
【裁判全文】
臺灣板橋地方法院刑事判決              98年度易字第1125號
公  訴  人  臺灣板橋地方法院檢察署檢察官
被      告  乙○○
上列被告因違犯竊盜案件，經檢察官提起公訴（98年度偵字第62
18號），被告於準備程序進行中為有罪陳述，經告知簡式審判程
序之旨，並聽取當事人之意見後，由本院裁定改依簡式審判程序
，判決如下：
    主  文
乙○○犯攜帶兇器竊盜罪，累犯，處有期徒捌月。扣案之Ｔ字型
施力扳手壹支、一字型螺絲起子支均沒收。
    事  實
一、乙○○前因犯下列竊盜案件等各罪，均已判決確定，並均經
    執行完畢（構成累犯）：
  (一)前因於民國90年10月24日犯共同連續攜帶兇器竊盜罪，經臺
    灣士林地方法院以該院91年度易字第233 號刑事判決判處有
    期徒刑一年二月，由臺灣高等法院以該院92年度上易字第31
    2 號判決駁回其上訴，於92年4 月29日確定，於93年6 月29
    日入監執行，於94年8 月25日縮短刑期執行完畢（構成累犯
    ）。
  (二)又因於93年6 月8 日犯行使偽造文書罪，由臺灣臺北地方法
    院該院以該院93年度簡字第2946號刑事簡易判決判處有期徒
    刑四月，如易科罰金，以銀元三百元折算一日，於94年11月
    14日確定，並於同年12月13日易科罰金執行完畢（構成累犯
    ）。
  (三)再因於96年8 月4 日犯竊盜罪，由臺灣臺北地方法院以該院
    97年度易字第1235號刑事判決判處有期徒刑四月，如易科罰
    金，以新臺幣一千元折算一日，於97年8 月27日確定，再經
    同院減刑後，於97年12月26日易科罰金執行完畢（構成累犯
    ）。
二、乙○○於上開竊盜案件執行完畢後，已明知竊盜犯行之違法
    性，詎仍不知悔改，為能竊得機車供己代步使用，竟基於持
    兇器竊取他人機車之攜帶兇器竊盜之犯意，意圖為自己不法
    之所有，於98年2 月17日晚間6 時50分許，攜帶其所有於客
    觀上足以對人之生命、身體、安全構成威脅，具有危險性可
    供兇器使用之Ｔ字型施力扳手一支、一字型螺絲起子三支，
    在臺北縣板橋市○○路○段240 巷70號前，見甲○○所有之
    車牌號碼838-DQD 號重型機車停放在該處，即以上開扳手及
    螺絲起子插入機車電門撬開引擎發動機車再將該車駛離之方
    式，竊取甲○○所有之上開機車。嗣於圖日晚間7 時許，在
    臺北縣板橋市縣○○道與南雅南路路口因遭警欄停臨檢而查
    獲，並經警當場扣得上開甲○○遭竊之機車（已發還甲○○
    ）、及其所有之上開Ｔ字型施力扳手一支、一字型螺絲起子
    三支。
三、案經臺北縣政府警察局板橋分局報告臺灣板橋地方法院檢察
    署檢察官偵查起訴。
    理  由
一、本案被告乙○○所犯係死刑、無期徒刑或最輕本刑為三年以
    上有期徒刑以外之罪，於本院準備程序進行中，被告先就被
    訴事實為有罪之陳述，經本院告知簡式審判程序之旨，並聽
    取公訴人、被告之意見後，由本院合議庭依刑事訴訟法第27
    3 條之1 第1 項規定，裁定由受命法官獨任進行簡式審判程
    序。
二、上開事實業據被告乙○○於本院審理中均坦承不諱，核與被
    害人甲○○於警詢及偵訊中指訴之情節相符，並有甲○○出
    具之贓物認領保管單一紙，以及上開Ｔ字型施力扳手一支、
    一字型螺絲起子三支扣案可查，堪認被告確有竊取上該機車
    之行為無訛；又本案係經警於路口欄停臨檢而查獲，該查獲
    地點距被告行竊地點相隔甚遠，且被告於審理中亦坦承本欲
    於代步後將該部機車丟棄在其欲前往之查獲地點處，是本案
    依被告其為上開竊取行為之行為計畫，除未有將該車駛回原
    遭竊地之計畫外，該任意棄置車輛之行為，亦屬事實上處分
    該車之行為，足徵被告就本案竊取行為顯有意圖為自己不法
    所有之犯意。是被告上開具任意性之自白核與事實相符應堪
    信實。本案事證明確，被告犯行洵堪認定，應予依法論科。
三、按刑法第321 條第1 項第3 款之攜帶兇器竊盜罪，係以行為
    人攜帶兇器竊盜為其加重條件，此所謂兇器，其種類並無限
    制，凡客觀上足對人之生命、身體、安全構成威脅，具有危
    險性之兇器均屬之，且祇須行竊時攜帶此種具有危險性之兇
    器為已足，並不以攜帶之初有行兇之意圖為必要（最高法院
    79年度臺上字第5253號判例足資參照）。本案被告持以行竊
    之扣案Ｔ字型施力扳手一支、一字型螺絲起子三支，均係為
    金屬製造，質地堅硬，前端尖銳，客觀上足以傷害人之生命
    、身體而對安全構成威脅，顯係具有危險性之器械，應認屬
    兇器無疑。核被告所為，係犯刑法第321 條第1 項第3 款之
    攜帶兇器竊盜罪。被告前曾受有如事實欄一所示之犯罪科刑
    暨執行紀錄，有臺灣高等法院被告前案紀錄表一份在卷可憑
    ，其受有期徒刑之執行完畢後，五年以內故意再犯本案有期
    徒刑以上之罪，為累犯，應依刑法第47條第1 項之規定加重
    其刑。爰審酌被告前因竊盜犯行經偵審程序判決有罪並已經
    執行完畢，復為本案竊盜犯行，所為顯屬非是，公訴人雖求
    處有期徒刑一年，惟斟酌被告教育程度、經濟狀況、犯案動
    機、被害財物之價值及幸已尋獲而返還被害人、犯後坦承犯
    行等之一切情狀，量處如主文所示之刑，以示懲儆。扣案之
    Ｔ字型施力扳手一支、一字型螺絲起子三支，係被告所有供
    其為本案犯行所用之物，爰依刑法第38條條第1 項第2 款規
    定宣告沒收，附此敘明。
據上論斷，應依刑事訴訟法第452 條、第273 條之1 第1 項、第
299 條第1 項前段，第321 條第1 項第3 款、第47條第1 項、第
38條第1 項第2 款，判決如主文。
本案經檢察官黃佳權到庭執行職務。
中    華    民    國    98    年    7     月    24    日
                  刑事第一庭  法  官  陳世旻
以上正本證明與原本無異。
如不服本判決應於收受判決後10日內向本院提出上訴書狀，並應
敘述具體理由。其未敘述上訴理由者，應於上訴期間屆滿後20日
內向本院補提理由書（均須按他造當事人之人數附繕本）「切勿
逕送上級法院」。
                              書記官  洪紹甄
中    華    民    國    98    年    7     月    27    日
附錄：本案論罪科刑法條
中華民國刑法
第   321  條（加重竊盜罪）
犯竊盜罪而有左列情形之一者，處六月以上、五年以下有期徒刑
：
一、於夜間侵入住宅或有人居住之建築物、船艦或隱匿其內而犯
    之者。
二、毀越門扇、牆垣或其他安全設備而犯之者。
三、攜帶兇器而犯之者。
四、結夥三人以上而犯之者。
五、乘火災、水災或其他災害之際而犯之者。
六、在車站或埠頭而犯之者。
前項之未遂犯罰之。


司法院資訊處製作；財團法人民間司法改革基金會備份。
